臺灣高雄地方法院刑事判決　　　　　　　94年度重訴字第50號
公　訴　人　臺灣高雄地方法院檢察署檢察官
被　　　告　甲○○
　　　　　　　　　　現於臺灣高雄看守所
選任辯護人　洪士宏律師
　　　　　　鄭國安律師
　　　　　　吳麗珠律師
上列被告因毒品危害防制條例等案件，經檢察官提起公訴（94年度
偵字第2707號），本院判決如下：
    主  文
甲○○共同連續製造第二級毒品，處有期徒刑壹拾貳年，褫奪公
權捌年，扣案附表1 、2 、3 （不含容器、外包裝）、附表4 編
號1 至15號等物其上所殘餘微量甲基安非他命成分，均沒收銷毀
之；附表1 、2 、3 所示之物之容器及外包裝及附表4 所示之物
品均沒收之；又共同偽造公印文，處有期徒刑柒月。偽造「乙○
○」之國民身分證壹張、扣案「乙○○」名義之中華民國交通部
製發之駕駛執照壹張（駕照種類普通大貨車）、汽（機）車駕駛
人審驗暨各項異動登記書上偽造乙○○署押壹枚、台北市政府警
察局刑事警察大隊調查筆錄、搜索、扣押筆錄合計偽造「乙○○
」之署押參枚及指印伍枚，均沒收。應執行有期徒刑壹拾貳年伍
月，褫奪公權捌年。扣案附表1 、2 、3 （不含容器、外包裝）
、附表4 編號1 至15號等物其上所殘餘微量甲基安非他命成分，
均沒收銷毀之；附表1 、2 、3 所示之物之容器及外包裝及附表
4 所示之物品、偽造「乙○○」之國民身分證壹張、扣案「乙○
○」名義之中華民國交通部製發之駕駛執照壹張（駕照種類普通
大貨車）、汽（機）車駕駛人審驗暨各項異動登記書上偽造乙○
○署押壹枚、台北市政府警察局刑事警察大隊調查筆錄、搜索、
扣押筆錄合計偽造「乙○○」之署押參枚及指印伍枚，均沒收之
。
    事  實
一、甲○○明知甲基安非他命係毒品危害防制條例第2 條第2 項
    所列之第二級毒品，不得製造，竟仍與年籍姓名不詳綽號「
    立哥」之成年男子、Ａ1 （詳細姓名年籍詳卷）洪嘉宏，共
    同基於製造第二級毒品甲基安非他命之犯意聯絡即行為分擔
    ，由綽號「立哥」提供製造甲基安非他命所需之原料，並且
    教授甲○○製造甲基安非他命之方法，甲○○依「立哥」之
    指示購買附表4 所示之器具設備，Ａ1 出面於民國93年11月
    2 日向不知情之林方月娥承租高雄縣鳳山市○○街77巷15號
    作為製造毒品之地點，洪嘉宏負責操作搖擺機，Ａ1 與洪嘉
    宏共同負責協助甲○○製造甲基安非他命，約定由「立哥」
    支付製毒報酬予甲○○、Ａ1 、洪嘉宏3 人，報酬之計算係
    以製成甲基安非他命後，先由「立哥」取回約等同於所花費
    成本之價值之甲基安非他命，再與甲○○平分所餘之數後，
    再以製成每公斤甲基安非他命報酬20萬元支付予郭宗瓏，甲
    ○○再將報酬與Ａ1 、洪嘉宏3 人平分之。旋即於93年11月
    3 日起在上開地點，以如附表所示之器具，將「立哥」所提
    供之麻黃素每公斤加入氫氧化鈉、硫酸鋇各1 瓶混入可樂桶
    內，放在搖機上搖擺後產生熱，取出後加以1 包鹽加熱至80
    度，冷卻後放置冰箱結晶，以製造成呈結晶固態狀之第二級
    毒品甲基安非他命成品。「立哥」所提供之原料重量與甲○
    ○可提鍊出甲基安非他命成品重量比約2 比1 ，嗣於94年1
    月初某日，甲○○將製成甲基安非他命9 公斤成品在高雄縣
    澄清湖附近之咖啡店交付予「立哥」，惟因純度不佳，遭立
    哥退貨，並未依約給付報酬，洪嘉宏、Ａ1 因未獲報酬分別
    於94年1 月8 日、94年1 月11日即先行離去。甲○○復承上
    揭製造甲基安非他命之概括犯意，仍在前揭地點製造甲基安
    非他命，嗣於94年1 月19日下午4 時30分許，Ａ1 因不滿未
    獲報酬向警方提出檢舉，警方據報前往高雄縣鳳山市○○街
    77 巷15 號搜索，當場在車牌號碼0639─GX自小客車內查獲
    甲○○剛製成欲交給「立哥」之甲基安非他命2 小包（毛重
    約1公 斤），並在高雄縣鳳山市○○街77巷15號查獲用以製
    造甲基安非他命所用之器具設備、及甲基安非他命成品及半
    成品，合計共扣得如附表1 、2 、3 、4 所示之物品。
二、甲○○復另行起意，因無駕駛執照，為求避免遭警方攔檢，
    即與姓名不詳之成年人，共同基於偽造公印文暨國民身分證
    之犯意聯絡，於93年8 、9 月間某日，在高雄市○○○路1
    號８５大樓附近由甲○○提供自己之照片1 張暨高中同學乙
    ○○留存之身分證正本及新台幣2 萬元之代價交予該姓名不
    詳之成年人，委由該人偽造『內政部』公印文壹枚以偽造『
    乙○○，61年10月20日生，身分證統一編號：Ｚ000000000號
    』之國民身分證，而約3 天後在相同地點將偽造之身分證1
    張交付予甲○○，甲○○即於93年9 月27日將該偽造之乙○
    ○身分證及自己之相片2 張，交付不知情之代辦人員陳博偉
    ，由該代辦人員以「乙○○」名義，填寫「汽（機）車駕駛
    人審驗暨各項異動登記書」，並在其上記載乙○○身分證字
    號，偽造「乙○○」署押1 枚於該異動登記書上，偽造「乙
    ○○」之名義申請補發普通大貨車駕駛執照，另在汽（機）
    車駕駛人審驗暨各項異動登記書私文書上貼上甲○○本人之
    照片1 張，再附上上開偽造之乙○○身分證及甲○○之相片
    1 張辦理補發駕駛執照以行使，使不知情之台北市監理處北
    區分處承辦公務員陳美玉誤以為係乙○○本人申請而登載於
    職務上所掌之登記資料上，補發「乙○○」名義（上貼甲○
    ○照片）之中華民國交通部製發普通大貨車駕駛執照1 張，
    足以生損害於戶政機關及乙○○本人、監理機關於國民身分
    證、駕駛執照之核發、管理之正確性而害及公眾。嗣於94年
    1 月19日下午4 時30分許，甲○○因上開製造第二級毒品甲
    基安非他命案件，經台北市政府警察局刑事警察大隊員警在
    高雄縣鳳山市○○街77巷15號查獲，甲○○另持上開偽造之
    國民身分證、駕駛執照以行使，假冒「乙○○」應訊，並接
    續在台北市政府警察局刑事警察大隊調查筆錄、搜索、扣押
    筆錄合計偽造「乙○○」之署押3 枚及指印5 枚，足生損害
    於乙○○及警察機關刑事案件偵查之正確性。嗣經警比對查
    知上情，並扣得甲○○所有供其犯本件犯行所用之偽造之「
    乙○○」國民身分證1 張（內含偽造『內政部』公印文壹枚
    ）及台北市監理處所補發之「乙○○」普通大貨車駕駛執照
    1 張。
三、案經台北市政府警察局移送台灣高雄地方法院檢察署檢察官
    偵查起訴。
    理  由
壹、證據能力
一、按鑑定人由審判長、受命法官或檢察官就下列之人選任1 人
    或數人充之：（一）就鑑定事項有特別知識經驗者。（二）
    經政府機關委任有鑑定職務者；鑑定之經過及其結果，應命
    鑑定人以言詞或書面報告；法院或檢察官得囑託醫院、學校
    或其他相當之機關、團體為鑑定，或審查他人之鑑定，並準
    用第203 條至第206 條之1 規定，刑事訴訟法第198 條、第
    206 條第1 項、第208 條第1 項分別定有明文。且台灣高等
    法院檢察署已概括選任內政部警政署刑事警察局、法務部調
    查局就案件有關毒品種類、成分鑑定事項之鑑定機關，有台
    灣高等法院檢察署92年10月15日檢文允字第0921001322號該
    署函示可參。依上開說明，卷附內政部警政署刑事警察局94
    年5 月11日刑鑑字第0940015192號鑑定書（參見94年度偵字
    第2707號偵查卷第169 頁）、法務部調查局94年4 月19日調
    科壹字第220019690 號、第000000000 號鑑定通知書（參見
    94年度偵字第2707號偵查卷第121 頁、第122 頁），雖係被
    告以外之人於審判外之書面陳述，然係檢察機關概括委託上
    開機關鑑定後所製作之鑑定報告，為刑事訴訟法第159 條第
    1 項所指例外情形，應有證據能力。至於卷附高雄醫學大學
    附設中和紀念醫院出具之檢驗報告18份（參見本院審理卷
    第45頁至第62頁），性質上雖係被告以外之人於審判外所為
    之書面陳述，屬於傳聞證據，然此乃本院審理本案時，依刑
    事訴訟法第208 條第1 項之規定，囑託高醫附設醫院鑑定，
    高醫附設醫院依刑事訴訟法第208 條第1 項準用同法第206
    條第1 項規定所出具之書面鑑定報告，有本院函請鑑定之檢
    體送驗單在卷可參（參見本院審理卷第41頁、第42頁），應
    屬刑事訴訴法第159 條第1 項「被告以外之人於審判外之言
    詞或書面陳述，除法律有規定者外，不得作為證據」規定，
    所稱「法律有規定者」之情形，應有證據能力，合先敘明。
二、又卷附之台北市政府警察局刑事警察大隊製作之扣押筆錄、
    扣押物品目錄表各一紙等資料，雖係被告以外之人於審判外
    所為之書面陳述，屬於傳聞證據，屬於傳聞證據，且非被告
    以外之人於審判外向法官、於偵查中向檢察官或於檢察事務
    官、司法警察官或司法警察調查中所為之陳述，復係針對個
    案而制作，亦非公務員職務上製作，經常處於可受公開檢查
    之狀態，設有錯誤，甚易發現而予及時糾正之紀錄文書或證
    明文書，或從事業務之人於業務上或通常業務過程不間斷、
    有規律而準確之記載而製作之紀錄文書、證明文書，亦非與
    前述公務員職務上製作之紀錄文書、證明文書或與從事業務
    之人於業務上或通常業務過程所須製作之紀錄文書、證明文
    書具有同等程度可信性之文書（刑事訴訟法第159 條之4 之
    立法理由參照），然因公訴人、被告及辯護人於本院調查證
    據時，知有刑事訴訟法第159 第1 項之情形，而未於言詞辯
    論終結前聲明異議，應視為同意作為證據，且本院審酌上開
    文書作成之形式，均無瑕疵、與待證事實具有關連性等情況
    ，認為適當，應認得為證據，而有證據能力。
貳、實體部分
一、與「立哥」、A1、洪嘉宏共同連續製造第二級毒品甲基安非
    他命部分（犯罪事實一、部分）
 （一）訊據被告甲○○對於上開時地製造第二級毒品甲基安非
       他命之犯行坦承不諱（參見本院審理卷第71頁），復有
       Ａ1 於93年11月2 日向不知情之林方月娥承租高雄縣鳳
       山市○○街77巷15號之房屋租賃契約書1 份在卷可憑（
       參見94年度偵字第2707號偵查卷第94頁、第97頁），證
       人洪嘉宏亦不否認確於93年年底以一星期1 至2次之頻率
       有去過高雄縣鳳山市○○街77巷15號，並與Ａ1 認識，
       且有施用毒品之前科乙節（參見94年度偵字第2707號偵
       查卷第130 頁、第131 頁），亦與被告於偵查及本院羈
       押審理時供述高雄縣鳳山市○○街77巷15號之房屋係由
       Ａ1 出面承租作為製毒場所，製毒時Ａ1 與洪嘉宏均有
       在場並參與製造及等情相符（參見94年度偵字第2707 號
       偵查卷第6 頁、第30頁及本院94年度聲羈字第202 號卷
       第5 頁反面），另被告對於94年1 月初某日先製造完成
       甲基安非他命9 公斤成品在高雄縣澄清湖附近之咖啡店
       交付予「立哥」，惟因純度不夠，遭「立哥」退貨，並
       未依約給付報酬，致無法分配金錢予Ａ1 與洪嘉宏，洪
       嘉宏、Ａ1 因而分別於94年1 月8 日、94年1 月11日即
       先行離去。Ａ1 嗣後並向警方檢舉，為警在車牌號碼036
       9 ─GX自小客車所查獲之2 包約1 公斤之甲基安非他命
       是另外剛做好要交「立哥」等情亦供述綦詳（參見94年
       度偵字第2707號偵查卷第6 頁反面及本院審理卷第180
       頁及第181 頁），參以台灣高雄地方法院檢察署94年警
       聲搜字第388 號卷內所附之檢舉人資料正如被告所料確
       為Ａ1 ，並有卷附Ａ1 詳細之姓名年籍資料可資佐證，
       另於94年1 月19日下午4 時30分許，被告在高雄縣鳳山
       市○○街77巷15號之製毒地點，遭台北市政府警察局刑
       事警察大隊偵查第二隊之人員，持本院核發之搜索票前
       往搜索，而在該租屋處扣得疑似甲基安非他命成品27包
       （在高雄縣鳳山市○○街77巷15號1 樓所停放之車牌號
       碼0369─GX自小客車上查扣2 包、上開處所2 樓查扣24
       包、3 樓1 包，合計淨重為20公斤870 公克，詳如附表1
       所載）、疑似甲基安非他命成品（液體）毛重13公斤300
       公克（詳如附表2 所載）、疑似甲基安非他命半成品6
       桶（淨重77公斤400 公克，詳如附表3 所載）、鏟子6
       支、勺子3 支、塑膠桶測量器（5000毫升量杯）4 杯、
       玻璃桶測量杯（2000毫升量杯）4 杯、過濾塑膠管3 條
       、過濾紙4 盒、自製離心鍋1 台、振盪器1 台、分裝袋1
       批、白鐵盆測量器（10公升）6 個、白鐵容器9 個、白
       鐵容器桶9 桶、塑膠容器桶（黃色）1 桶、微電子磅秤1
       台、漏斗3 個、彈簧磅秤7.5 公斤1 台、防毒面具2 具
       、製毒原料精鹽5 包、製毒用活性碳素3 包、瓦斯爐3
       台、自製抽油煙機1 組、製毒原料氫氧化鈉6 瓶、製毒
       原料硫酸鋇7 瓶、製毒原料酢酸鈉17瓶、製毒用粉水1
       桶、冰箱2 台、氫氣瓶4 瓶（詳如附表4）， 有台北市
       政府警察局刑事警察大隊製作之扣押筆錄、扣押物品目
       錄表各1 份在卷可查，附表1 、2 、3 所示之疑似甲基
       安非他命成品、半成品，經送鑑定結果，確含有第二級
       毒品甲基安非他命成分無訛（詳細重量如附表1 、2 、3
       所載），有附表1 、2 、3 所示之檢驗報告在卷可查，
       另扣案附表4 編號1 至15之物品，經本院送請高雄醫學
       大學附設中和紀念醫院檢驗結果，亦均呈現有甲基安非
       他命成分之陽性反應，此有該院94年7 月19日編號9407
       ─382 號至396 號檢驗報告在卷可參（參見本院審理卷
       第48頁至62頁）
 （二）又被告於警訊中供述製造之過程係將「立哥」所提供之
       麻黃素每公斤加入氫氧化鈉、硫酸鋇各1 瓶混入可樂桶
       內，放在搖機上搖擺後產生熱，取出後加以1 包鹽加熱
       至80度，冷卻後放置冰箱結晶，以製造成呈結晶固態狀
       之第二級毒品甲基安非他命成品等情（參見警卷第11頁
       ），核與一般甲基安非他命製程中包括氯化反應、氫化
       反應及純化結晶等三階段步驟相符，並參以扣案之多項
       設備、原料之充實性觀之，為一組具有麻黃素製造甲基
       安非他命毒品生產功能之基本器具設施組合，自應認上
       開高雄縣鳳山市○○街77巷15號乃具有製造毒品能力之
       地下毒品製造工廠。另被告於本院審理時亦坦承於94年1
       月初某日，已將製成甲基安非他命9 公斤成品在高雄縣
       澄清湖附近之咖啡店交付予「立哥」，惟因純度不夠，
       遭立哥退貨，放置在高雄縣鳳山市○○街77巷15號2 樓
       ，另於94年1 月19日下午4 時30分許，警方在高雄縣鳳
       山市○○街77巷15號車牌號碼0639─GX自小客車內所查
       獲之甲基安非他命2 小包（毛重約1 公斤），係另剛製
       成欲交給「立哥」等語（參見本院審理第180 頁及第181
       頁），而扣案如附表1 、2 、3 所示之扣案物品，經送
       驗結果，確實含有甲基安非他命成分，其驗後淨重均詳
       如附表1 、2 、3 所示，核與被告所述連續製造甲基安
       非他命之重量亦相符合。
 （三）綜上，被告於本案製毒工廠中，已參與製造第二級毒品
       甲基安非他命之構成要件行為，其與「立哥」、Ａ1 、
       洪嘉宏共同連續為製造第二級毒品甲基安非他命之犯行
       ，應堪認定。
二、偽造公印文及署押部分（犯罪事實二部分）
 （一）上開事實業據被告甲○○於本院審理時坦承不諱，並有
       「乙○○」名義之身分證1 張、駕駛執照1張扣案可稽，
       而扣案「乙○○」名義之身分證業經本院送請內政部警
       政署刑事警察局鑑驗結果，該身分證上內政部印、底紋
       圖案及印刷字跡與標準身分證不符，判係偽造；而扣案
       「乙○○」名義之駕駛執照1 張，經本院函詢台北市監
       理處被告是否係以遺失補照名義申請，經台北市監理處
       以94年9 月19日北市監二字第09462950300 號函覆，被
       告確有於93年9 月27日至台北市監理處北區分處辦理普
       通大貨車駕駛執照遺失補照在案，並有乙○○汽（機）
       駕駛人審驗暨各項異動登記書1 份在卷可按（參見本院
       審理卷第143 頁及第144 頁），而依上開汽（機）駕駛
       人審驗暨各項異動登記書所載，被告係委託不知情之代
       辦業者陳博偉辦理補照，並且由代辦業者於乙○○汽（
       機）駕駛人審驗暨各項異動登記書上簽署乙○○1 枚，
       貼上被告之照片1 張，向台北市監理處北區分處承辦公
       務員陳美玉申請辦理，核與被告供述情節相符。
 （二）另被告於94年1 月19日下午4 時30分許，被告因上開製
       造第二級毒品甲基安非他命案件，經台北市政府警察局
       刑事警察大隊員警在高雄縣鳳山市○○街77巷15號查獲
       ，被告另持上開偽造之國民身分證、駕駛執照以行使，
       假冒「乙○○」應訊，並接續在台北市政府警察局刑事
       警察大隊調查筆錄、搜索、扣押筆錄合計偽造「乙○○
       」之署押3 枚及指印5 枚，此有台北市政府警察局刑事
       警察大隊94年9 月27日北市警刑大二字第09431745500
       號函及台北市政府警察局刑事警察大隊製作之訊問筆錄
       、扣押筆錄、扣押物品目錄表各1 份在卷足憑（參見本
       院審理卷第139 頁及警卷第16頁、17頁及第19頁、21頁
       ）是被告之自白與事實相符，應堪採信。本件事證明確
       ，被告犯行應堪認定，應依法論科。
三、論罪科刑部分
（一）犯罪事實一部分
      核被告所為，係犯毒品危害防制條例第4 條第2 項之製造
      第二級毒品罪。被告與真實姓名均不詳，綽號「立哥」之
      成年男子、A1、洪嘉宏就第1 次製造甲基安非他命9 公斤
      部分，具有犯意聯絡，行為分擔，為共同正犯，另被告興
      綽號「立哥」就第2 次製造甲基安非他命約1 公斤部分，
      具有犯意聯絡，行為分擔，為共同正犯。被告因製造而持
      有第二級毒品之低度行為，應為製造之高度行為所吸收，
      不另論罪。又被告係自93年11月3 日起，即在工寮內製造
      甲基安非他命，已如前述，再參以查扣第二級毒品甲基安
      非他命之成品數量龐大，衡情應非一朝一夕，或一次同批
      即可製成，此觀被告自承曾於94年1 月初製成甲基安非他
      命9 公斤交付「立哥」，又於查獲當時即94年1 月19日又
      剛製成一批約1 公斤要交給立哥乙節，被告顯係先後分數
      次製成扣案甲基安非他命成品之事實，堪可認定，惟其先
      後數次製造甲基安非他命之犯行，時間緊接，方法相同，
      觸犯構成要件相同之罪名，顯係基於概括犯意而為，應依
      連續犯規定論以一罪，並加重其刑（惟所犯毒品危害防制
      條例第4 條第2 項之製造第二級毒品罪無期徒刑部分依法
      不得加重，僅就其餘部分加重其刑）。公訴人漏未論以連
      續犯，容有未洽。
（二）犯罪事實二部分
      所謂汽（機）車駕駛人審驗暨各項異動登記書，是由申請
      人自行填寫，並非監理人員所製作之公文書。申請補發駕
      駛執照須檢附身分證正本、及最近相片兩張並填妥汽（機
      ）車駕駛人審驗暨各項異動登記書，經承辦人員查驗無誤
      即在其職掌之登記資料後，予以補發（參見臺灣高等法院
      高雄分院92年度上易字第702 號及93年度上訴字第207 號
      判決意旨）。是被告所為，係犯刑法第216 條、第212 條
      行使偽造特種文書罪、第218 條第1 項偽造公印文罪、第
      216 條、第214 條行使使公務員登載不實文書罪、第216
      條、第210 條行使偽造私文書罪、第217 條第1 項偽造署
      押罪。公訴人起訴事實雖未敘及關於被告偽造「乙○○」
      名義之「汽（機）車駕駛人審驗暨各項異動登記書」及偽
      造「乙○○」名義身分證上之公印文及特種文書等犯行，
      然該部分事實與公訴人起訴之犯罪事實既具牽連犯之裁判
      上一罪關係，應為起訴效力所及，自在本院所得審理之範
      圍，先予敘明。被告偽造特種文書及私文書之低度行為應
      為行使之高度行為所吸收；被告偽造「乙○○」署押之行
      為，為偽造「乙○○」名義之「汽（機）車駕駛人審驗暨
      各項異動登記書」私文書之階段及部分行為，不另論罪。
      被告就上開偽造特種文書及偽造公印文之犯行與姓名不詳
      之成年男子間，由被告提供其本人照片及其同學乙○○之
      年籍身分資料，再由該人偽造公印文進而偽造國民身分證
      ，其2 人有犯意聯絡及行為分擔，為共同正犯。被告利用
      不知情之之監理代辦人員陳博偉以乙○○名義填寫偽造之
      「汽（機）車駕駛人審驗暨各項異動登記書」私文書，並
      進而向監理站行使用以申請補發駕駛執照以行使，應成立
      行使偽造私文書罪之間接正犯。被告先以偽造之公印文而
      偽造國民身分證之特種文書，再以偽造之國民身分證據以
      偽造私文書、使公務員登載不實，核發駕駛執照，復先行
      使偽造之國民身分證及使公務員登載不實而核發之駕駛執
      照，向員警偽稱為乙○○，進而於調查筆錄、搜索、扣押
      筆錄偽造乙○○署押，是上開數罪間，有方法結果之牽連
      關係，依刑法第55條之規定，應從較重之偽造公印文罪處
      斷（參見93年度台上字第5635、第6604號判決意旨）。又
      於警訊、搜索、扣押之刑事訴訟程序之數個階段，被告既
      已冒名應訊，當然有自始至終在各階段中偽造署押、指印
      之意思，不過行為接續而完成整個犯罪，故被告於台北市
      政府警察局刑事警察大隊調查筆錄、搜索、扣押筆錄之文
      件上偽造「乙○○」署押、指印，顯係基於單一犯意接續
      為之，侵害單一法益，其各個偽造署押、指印之動作，乃
      組成整個犯罪行為之一部，應認為接續犯。公訴人誤認被
      告係以換貼身分證照片之方式變造乙○○之國民身分證而
      認係被告變造特種文書，容有未洽，惟起訴基本事實同一
      ，爰變更起訴法條。另被告偽造署押、指印與所犯偽造公
      印文有牽連犯之裁判上一罪關係，公訴人誤認應數罪併罰
      亦有未洽。至於公訴人於起訴事實欄業已載明被告使不知
      情之公務員核發駕駛執照，雖於論罪法條漏未論述，為起
      訴效力所及，本院自得一併審究。
（三）被告所犯上開二罪，犯意各別、行為互殊，應予分論併罰
      。爰審酌被告無視國家禁絕毒品之政策，竟製造鉅量毒品
      ，厥為毒品氾濫之始作俑者，戕害他人身心，進而動搖國
      本，惡性深重，惟其犯後坦承犯行，已見悔意，態度尚佳
      ，且念其製造之甲基安非他命尚未流入市面，原公訴人求
      處量處有期徒刑18年8 月尚嫌過重等一切情狀，量處如主
      文所示之刑，並依其犯罪性質，認有褫奪公權之必要，爰
      依刑法第37條第1 項規定，併宣告褫奪公權8 年。至於辯
      護人主張應依刑法第59條規定酌量減輕，惟該條規定必須
      犯罪另有特殊之原因與環境，在客觀上足以引起一般同情
      ，認為即予宣告法定最低度刑期，猶嫌過重者，始有其適
      用，且此項犯罪情狀是否顯可憫恕而酌量減輕其刑之認定
      ，亦屬法院得依職權自由裁量之事項，本案被告之犯行在
      客觀情狀上未有足以引起一般人同情之具體情狀，自無適
      用該條規定減輕其刑。至於辯護人另辯稱關於偽造署押於
      台北市政府警察局刑事警察大隊調查筆錄、搜索、扣押筆
      錄部分，應構成自首，惟經本院函詢台北市政府警察局刑
      事警察大隊查獲過程，經函覆係員警透過刑事資訊系統以
      相近音逐字查詢，並調閱被告之刑案照片，發現被告冒名
      應訊乙節，此有台北市政府警察局刑事警察大隊94年9 月
      27 日 北市警刑大二字第09431745500 號函1 紙附卷可按
      （參見本院審理卷第139 頁），依上開函示，被告係因員
      警發覺其犯罪嫌疑後始坦承為之，自與自首構成要件有間
      ，併此敘明。
四、沒收銷燬或沒收部分
 （一）扣案如附表1 、2 、3 所示之物品（不含外包裝、容器
       ），經檢驗結果確實含有第二級毒品甲基安非他命（詳
       細重量詳如附表1 、2 、3 所載），有附表1 、2 、3
       所示之檢驗報告在卷可憑，均應依毒品危害防制條例第
       18條第1 項前段規定，諭知沒收銷燬之（其容器及外包
       裝，依科學之方法衡情自可與毒品剝離，參見最高法院
       93 年 度4034號判決及台灣高等法院高雄分院93年度上
       重更（一）字第15號判決見解）；另扣案如附表4 編號
       1 至15號為被告製造第二級毒品甲基安非他命之器具，
       且經本院依職權將上開器具送驗均殘留有甲基安非他命
       陽性反應，上開器具殘留之甲基安非他命成分與器具本
       身，依一般經驗判斷，二者應可分離（參見最高法院93
       年度4034號判決及台灣高等法院高雄分院93年度上重更
       （一）字第15號判決見解），故就上開器具上所殘留微
       量甲基安非他命成分，應依毒品危害防制條例第18條第1
       項前段規定，諭知沒收銷燬之，鑑驗耗損部分即無庸再
       諭知沒收銷燬。至於附表1 、2 、3 之外包裝及容器及
       附表4 所示之物，均為被告所有（參見警卷第10頁及94
       年度偵字第2707號偵查卷第6 頁反面），且係供被告製
       造甲基安非他命所用之物，業據被告供承在卷（參見本
       院審理卷第175 頁及第176 頁），均應依毒品危害防制
       條例第19條第1 項規定，宣告沒收。至於附表5 所示之
       扣案物品經鑑定結果附表5 編號1 為第一級毒品海洛因
       ；附表5 編號2 為第二級毒品大麻；附表5 編號3 之吸
       食器殘留有第二級毒器甲基安非他命之陽性反應，分別
       有附表5 所示之檢驗報告附卷可查，依被告之供述扣案
       之海洛因係被告供吸食之用，另大麻及吸食器則係共同
       正犯洪嘉宏吸食毒品所用等語（參見本院審理卷第89頁
       ），另被告被捕後採尿送驗結果確實有嗎啡之陽性反應
       ，此有台灣尖端先進生技醫藥股份有限公司94年1 月29
       日檢驗報告（參見94年度偵字第2707 號 第167 頁），
       且被告、洪嘉宏施用毒品部分，經送觀察勒戒，均經評
       定無繼續施用毒品傾向，業經台灣高雄地方法院檢察署
       分別於94年2 月25日、同年3 月22日，分別以94年度毒
       偵緝字第67號、94年度毒偵緝字第119 號不起訴處分確
       定，有不起訴處分2 份在卷可查，故附表5 之物品雖與
       本案無關，但業經公訴人聲請沒收，依最高法院94年度
       台上字第1215號及第240 號之判決意旨，本院將另以裁
       定書諭知沒收銷燬之。至於扣案之現金65000 0 元、電
       磁爐、空壓機，被告否認與本案製作毒品有關（參見本
       院審理卷第175 頁及第179 頁），公訴人亦未能證明上
       開物品確為本案犯罪所得或供本案犯罪所用之物，爰不
       宣告沒收之。
 （二）被告於台北市政府警察局刑事警察大隊調查筆錄、搜索
       、扣押筆錄合計偽造「乙○○」之署押3 枚及指印5 枚
       （被告於各文件上簽名之同時另按指印，該指印同為代
       表被冒用者之姓名，作用及效力與署押無異），併依刑
       法第219 條之規定均宣告沒收。另偽造乙○○之國民身
       分證1 張以及台北市監理處所補發之乙○○大貨車駕駛
       執照1 張係犯罪所得之物，爰依刑法第38條第1 項第3
       款沒收之，其上偽造「內政部印」之公印文及所貼被告
       之照片1 張乃附著於該偽造之國民身分證上，被告之照
       片1 張貼於乙○○駕駛執照，爰上開國民身分證及駕駛
       執照均已沒收，不另為沒收之。至於偽造之乙○○汽（
       機）車駕駛人審驗暨各項異動登記書，業已交付予台北
       市監理處收執而非屬被告所有，爰不併予宣告沒收（登
       記書上被告之照片1 張亦不宣告沒收），惟其上偽造之
       「乙○○」署押1 枚，不問屬於犯人與否，應依刑法第
       219 條沒收之。
據上論斷，應依刑事訴訟法第299 條第1 項前段、第300 條，毒
品危害防制條例第4 條第2 項、第18條第1 項前段、第19條第1
項，刑法第11條前段、第28條、第218 條第1 項、第216 條、第
210 條、第212 條、第214 條、第217 條第1 項、第56條、第55
條、第38條第1 項第3 款、第219 條、第37條第1 項，判決如主
文。
本案經檢察官黃雯麗到庭執行職務。
中　　華　　民　　國　　94　　年　　12　　月　　5 　　日
              鳳山刑事第二庭    審判長法  官 邱明弘
                                      法  官 譚德周
                                      法  官 廖建瑜
以上正本證明與原本無異。
如不服本判決，應於收受送達後10日內向本院提出上訴書狀。
中　　華　　民　　國　　94　　年　　12　　月　　5 　　日
　　　　　　　　　　　　　　　　      書記官 張家榮
毒品危害防制條例第4條
製造、運輸、販賣第一級毒品者，處死刑或無期徒刑；處無期徒
刑者，得併科新臺幣1 千萬元以下罰金。
製造、運輸、販賣第二級毒品者，處無期徒刑或7 年以上有期徒
刑，得併科新臺幣7 百萬元以下罰金。
製造、運輸、販賣第三級毒品者，處5 年以上有期徒刑，得併科
新臺幣5 百萬元以下罰金。製造、運輸、販賣第四級毒品者，處
3年 以上10年以下有期徒刑，得併科新臺幣3 百萬元以下罰金。
製造、運輸、販賣專供製造或施用毒品之器具者，處1 年以上7
年以下有期徒刑，得併科新臺幣1 百萬元以下罰金。
前五項之未遂犯罰之。
毒品危害防制條例第18條
查獲之第一、二級毒品及專供製造或施用第一、二級毒品之器具
，不問屬於犯人與否，均沒收銷燬之；查獲之第三、四級毒品及
製造或施用毒品之器具，無正當理由而擅自持有者，均沒入銷燬
之。但合於醫藥、研究或訓練之用者，得不予銷燬。
前項合於醫藥、研究或訓練用毒品或器具之管理辦法，由法務部
會同行政院衛生署定之。
毒品危害防制條例第19條
犯第4 條至第9 條、第12條、第13條或第14條第1 項、第2 項之
罪者，其供犯罪所用或因犯罪所得之財物，均沒收之，如全部或
一部不能沒收時，追徵其價額或以其財產抵償之。
為保全前項價額之追徵或以財產抵償，得於必要範圍內扣押其財
產。犯第4 條之罪所使用之水、陸、空交通工具沒收之。
中華民國刑法第218條
(偽造盜用公印或公印文罪)
偽造公印或公印文者，處 5 年以下有期徒刑。
盜用公印或公印文足以生損害於公眾或他人者，亦同。
中華民國刑法第216條
(行使偽造變造或登載不實之文書罪)
行使第210 條至第215 條之文書者，依偽造、變造文書或登載不
實事項或使登載不實事項之規定處斷。
中華民國刑法第210條
(偽造變造私文書罪)
偽造、變造私文書，足以生損害於公眾或他人者，處5 年以下有
期徒刑。中華民國刑法第212 條 (偽造變造特種文書罪)偽 造、
變造護照、旅券、免許證、特許證及關於品行、能力服務或其他
相類之證書、介紹書，足以生損害於公眾或他人者，處1 年以下
有期徒刑、拘役或300 元以下罰金。
中華民國刑法第217條
(偽造盜用印章印文或署押罪)
偽造印章、印文或署押，足以生損害於公眾或他人者，處3 年以
下有期徒刑。
盜用印章、印文或署押，足以生損害於公眾或他人者，亦同。
附表1
┌─┬─────────────────────────────┐
│甲│                淨重20公斤870公克                         │
│基│                《內政部警政署刑事警察局94年5             │
│安│                月1日 刑鑑字第0940015192號檢驗            │
│非│                報告》（參見94年度偵字第2707號            │
│他│                偵查卷第169頁）                           │
│命│            以下內政部警政署刑事警察局再細分檢驗          │
│27│                                                          │
│包│1、 甲基安非他  驗前總毛重15248公克（包裝塑膠             │
│  │    命結晶（編  袋總重約134公克），抽取編號A2             │
│  │    號A2～A18   鑑定，淨重2884.12公克， 取5.3             │
│  │    ；白色微細  5公克鑑定用罄，總餘2878.77公克            │
│  │    結晶）      ，純度約為0.3％                           │
│  │                《內政部警政署刑事警察局94年5             │
│  │                月11日刑鑑字第0940015192號檢驗            │
│  │                報告》（參見94年度偵字第2707號            │
│  │                偵查卷170 頁》                            │
│  │                                                          │
│  │2、 甲基安非他  驗前總毛重4375.55公克（包裝塑             │
│  │    命結晶（編  膠袋總重約57.90公克）抽取編號A            │
│  │    號A19 ～    19鑑定，淨重723.41公克，取5.60            │
│  │    A26 ；白色  公克鑑定用罄，餘717.81公克，純            │
│  │    結晶）      度約73.9％                                │
│  │                《內政部警政署刑事警察局94年5             │
│  │                月11日刑鑑字第0940015192號檢驗            │
│  │                報告》（參見94年度偵字第2707              │
│  │                號 偵查卷170 頁》                         │
│  │                                                          │
│  │3、 甲基安非他  驗前總毛重37.10公克（包裝塑膠             │
│  │    命結晶（編  袋重16.75公克），淨重20.35公克            │
│  │    號A27 ；白  ，取0.74公克鑑定用罄，餘19.61             │
│  │    色長塊狀結  公克，純度約95.1％                        │
│  │    晶）        《 內政部警政署刑事警察局94年5            │
│  │                月11日刑鑑字第0940015192號檢驗            │
│  │                報告》（參見94年度偵字第2707              │
│  │                號偵查卷 第170 頁》                       │
└─┴─────────────────────────────┘
 附表2
┌─┬─────────────────────────────┐
│液│                扣案毛重13300 公克，淨重15850             │
│態│                公克（參見台北市政府警察局刑事            │
│甲│                警察大隊查獲涉嫌毒品危害防制條            │
│基│                例案件毒品初步鑑驗報告書及內政            │
│安│                部警政署刑事警察局94年5月11日             │
│非│                鑑字第0940015192號檢驗報告》（            │
│他│                參見警卷第39頁及94年度偵字第              │
│命│                2707 號 偵查卷170 頁》，以下內            │
│成│                政部警政署再細分檢驗                      │
│品│                                                          │
│ 2│1、 含甲基安非  含桶重14675公克，取15公克鑑定             │
│盆│    他命液體（  用罄，含桶餘14660公克，純度約             │
│  │    編號B； 米  2.0％                                     │
│  │    黃色液體，  《內政部警政署刑事警察局94年5             │
│  │    液面懸浮有  月11日鑑字第0940015192號檢驗報            │
│  │    結晶）      告》（參見94年度偵字第2707號偵            │
│  │                查卷第170頁）                             │
│  │                                                          │
└─┴─────────────────────────────┘
附表3
┌─┬─────────────────────────────┐
│  │                淨重合計77400公克                         │
│  │                （參見台北市政府警察局刑事警察            │
│甲│                大隊查獲涉嫌毒品危害防制條例案            │
│基│                件毒品初步鑑驗報告書，警卷第41            │
│安│                頁，94年度偵字第2707號偵查卷贓            │
│非│                證物品清單誤載為70公斤700公克）           │
│他│                以下係內政部警政署刑事警察局              │
│命│                抽樣再檢驗                                │
│半│                                                          │
│成│1、 含甲基安非  編號C2鑑定，含桶重29185 公克，            │
│品│    他命液體（  取17公克鑑定用罄，含桶餘29168             │
│ 6│    編號C2；淺  公克，純度約13.0％《內政部警政            │
│桶│    黃色液體，  署刑事警察局94年5月11日鑑字第             │
│  │    液面懸浮有  0000000000號檢驗報告》（參見94            │
│  │    結晶）      年度偵字第2707號偵查卷第169 頁            │
│  │                、第170 頁）                              │
│  │                                                          │
│  │2、 含甲基安非  驗前含桶總重50335公克，抽取編             │
│  │    他命液體（  號C1鑑定，含桶重23565公克，取1            │
│  │    編號C1 、   5公克鑑定用罄，含桶餘23550公克            │
│  │    C3、C6；淺  ，純度約2.4％                             │
│  │    黃色液體）  《內政部警政署刑事警察局94年5             │
│  │                11日鑑字第0940015192號檢驗報告            │
│  │                》（參見94年度偵字第2707號偵查            │
│  │                卷第170 頁）                              │
│  │                                                          │
│  │                                                          │
│  │3、 含甲基安非  含桶重7040公克，取8公克鑑定用             │
│  │    他命液體（  罄，含桶餘7032公克，純度約為3.            │
│  │    編號C4 ；   2％                                       │
│  │    米黃色液體  《內政部警政署刑事警察局94年5             │
│  │    ，液面懸浮  11日鑑字第0940015192號檢驗報告            │
│  │    有褐色油狀  》（參見94年度偵字第2707號偵查            │
│  │    物）        卷第170 頁）                              │
│  │                                                          │
│  │4、 含甲基安非  含桶重5055公克，取15公克鑑定用            │
│  │    他命液體（  罄，含桶餘5040公克，純度約16.5            │
│  │    編號C5 ；   ％                                        │
│  │    褐色液體）  《內政部警政署刑事警察局94年5             │
│  │                11日鑑字第0940015192號檢驗報告            │
│  │                》（參見94年度偵字第2707號偵卷            │
│  │                第170 頁）                                │
└─┴─────────────────────────────┘
 附表4
┌─┬───────┬───────────────┬─────┐
│1 │鏟子          │6支                           │          │
│  │              │檢驗結果均呈甲基安非他命陽性反│          │
│  │              │應《高雄醫學大學附設中和紀念醫│          │
│  │              │院94年7 月19日編號9407─382 號│          │
│  │              │檢驗報告，參見本院審理卷第48頁│          │
│  │              │》                            │          │
├─┼───────┼───────────────┼─────┤
│2 │勺子          │3支                           │          │
│  │              │檢驗結果均呈甲基安非他命陽性反│          │
│  │              │應《高雄醫學大學附設中和紀念醫│          │
│  │              │院94年7 月19日編號9407─383 號│          │
│  │              │檢驗報告，參見本院審理卷第49頁│          │
│  │              │》                            │          │
├─┼───────┼───────────────┼─────┤
│3 │塑膠桶測量器（│4個                           │          │
│  │5000毫升量杯）│檢驗結果均呈甲基安非他命陽性反│          │
│  │              │應《高雄醫學大學附設中和紀念醫│          │
│  │              │院94年7 月19日編號9407─384 號│          │
│  │              │檢驗報告，參見本院審理卷第50頁│          │
│  │              │》                            │          │
├─┼───────┼───────────────┼─────┤
│4 │玻璃桶測量杯（│4個                           │          │
│  │2000毫升量杯）│檢驗結果均呈甲基安非他命陽性反│          │
│  │              │應《高雄醫學大學附設中和紀念醫│          │
│  │              │院94年7 月19日編號9407─385 號│          │
│  │              │檢驗報告，參見本院審理卷第51頁│          │
│  │              │》                            │          │
├─┼───────┼───────────────┼─────┤
│5 │過濾塑膠管    │3條                           │          │
│  │              │檢驗結果均呈甲基安非他命陽性反│          │
│  │              │應《高雄醫學大學附設中和紀念醫│          │
│  │              │院94年7 月19日編號9407─386 號│          │
│  │              │檢驗報告，參見本院審理卷第52頁│          │
│  │              │》                            │          │
├─┼───────┼───────────────┼─────┤
│6 │過濾紙        │4盒                           │          │
│  │              │檢驗結果均呈甲基安非他命陽性反│          │
│  │              │應《高雄醫學大學附設中和紀念醫│          │
│  │              │院94年7 月19日編號9407─387 號│          │
│  │              │檢驗報告，參見本院審理卷第53頁│          │
│  │              │》                            │          │
├─┼───────┼───────────────┼─────┤
│7 │自製離心鍋    │1台                           │          │
│  │              │檢驗結果呈甲基安非他命陽性反應│          │
│  │              │《高雄醫學大學附設中和紀念醫院│          │
│  │              │94年7 月19日編號9407─388 號檢│          │
│  │              │驗報告，參見本院審理卷第54頁》│          │
├─┼───────┼───────────────┼─────┤
│8 │振盪器        │1台                           │          │
│  │              │檢驗結果呈甲基安非他命陽性反應│          │
│  │              │《高雄醫學大學附設中和紀念醫院│          │
│  │              │94年7 月19日編號9407─389 號檢│          │
│  │              │驗報告，參見本院審理卷第55頁》│          │
├─┼───────┼───────────────┼─────┤
│9 │分裝袋        │1批                           │          │
│  │              │檢驗結果呈甲基安非他命陽性反應│          │
│  │              │《高雄醫學大學附設中和紀念醫院│          │
│  │              │94年7 月19日編號9407─390 號檢│          │
│  │              │驗報告，參見本院審理卷第56頁》│          │
├─┼───────┼───────────────┼─────┤
│10│白鐵盆測量器（│6個                           │          │
│  │10公升）      │檢驗結果均呈甲基安非他命陽性反│          │
│  │              │應《高雄醫學大學附設中和紀念醫│          │
│  │              │院94年7 月19日編號9407─391 號│          │
│  │              │檢驗報告，參見本院審理卷第57頁│          │
│  │              │》                            │          │
├─┼───────┼───────────────┼─────┤
│11│白鐵容器      │9個                           │          │
│  │              │檢驗結果均呈甲基安非他命陽性反│          │
│  │              │應《高雄醫學大學附設中和紀念醫│          │
│  │              │院94年7 月19日編號9407─392 號│          │
│  │              │檢驗報告，參見本院審理卷第58頁│          │
│  │              │》                            │          │
├─┼───────┼───────────────┼─────┤
│12│白鐵容器桶    │9桶                           │          │
│  │              │檢驗結果均呈甲基安非他命陽性反│          │
│  │              │應《高雄醫學大學附設中和紀念醫│          │
│  │              │院94年7 月19日編號9407─393 號│          │
│  │              │檢驗報告，參見本院審理卷第59頁│          │
│  │              │》                            │          │
├─┼───────┼───────────────┼─────┤
│13│塑膠容器桶（黃│1桶                           │          │
│  │色）          │檢驗結果均呈甲基安非他命陽性反│          │
│  │              │應《高雄醫學大學附設中和紀念醫│          │
│  │              │院94年7 月19日編號9407─394 號│          │
│  │              │檢驗報告，參見本院審理卷第60頁│          │
│  │              │》                            │          │
├─┼───────┼───────────────┼─────┤
│14│微電子磅秤    │1台                           │          │
│  │              │檢驗結果均呈甲基安非他命陽性反│          │
│  │              │應《高雄醫學大學附設中和紀念醫│          │
│  │              │院94年7 月19日編號9407─395 號│          │
│  │              │檢驗報告，參見本院審理卷第61頁│          │
│  │              │》                            │          │
├─┼───────┼───────────────┼─────┤
│15│漏斗          │3個                           │          │
│  │              │檢驗結果均呈甲基安非他命陽性反│          │
│  │              │應《高雄醫學大學附設中和紀念醫│          │
│  │              │院94年7 月19日編號9407─396 號│          │
│  │              │檢驗報告，參見本院審理卷第62頁│          │
│  │              │》                            │          │
├─┼───────┼───────────────┼─────┤
│16│彈簧磅秤（7.5 │1台                           │          │
│  │公斤）        │                              │          │
│  │              │                              │          │
│  │              │                              │          │
├─┼───────┼───────────────┼─────┤
│17│防毒面具      │2具                           │          │
│  │              │                              │          │
│  │              │                              │          │
├─┼───────┼───────────────┼─────┤
│18│製毒原料精鹽  │5包                           │          │
│  │              │                              │          │
│  │              │                              │          │
├─┼───────┼───────────────┼─────┤
│19│製毒用活性碳素│3包                           │          │
│  │              │                              │          │
│  │              │                              │          │
├─┼───────┼───────────────┼─────┤
│20│瓦斯爐        │3台                           │          │
├─┼───────┼───────────────┼─────┤
│21│自製抽油煙機  │1組                           │          │
├─┼───────┼───────────────┼─────┤
│22│製毒原料氫氧化│6瓶                           │          │
│  │鈉            │                              │          │
│  │              │                              │          │
├─┼───────┼───────────────┼─────┤
│23│製毒原料硫酸鋇│7瓶                           │          │
│  │              │                              │          │
│  │              │                              │          │
├─┼───────┼───────────────┼─────┤
│24│製毒原料酢酸鈉│17瓶                          │          │
│  │              │                              │          │
│  │              │                              │          │
├─┼───────┼───────────────┼─────┤
│25│製毒用粉水    │1桶                           │          │
│  │              │                              │          │
│  │              │                              │          │
├─┼───────┼───────────────┼─────┤
│26│冰箱          │2台                           │          │
├─┼───────┼───────────────┼─────┤
│27│氫氣瓶        │4瓶                           │          │
└─┴───────┴───────────────┴─────┘
 附表5
┌─┬───────┬───────────────┬─────┐
│編│ 品        名 │    內               容       │ 備   註  │
│號│              │                              │          │
├─┼───────┼───────────────┼─────┤
│1 │海洛因        │ 淨重19.20 公克〈空罐合重19.  │          │
│  │              │18 公克〉純度23.48 ％，純質淨 │          │
│  │              │重4.51公克）《法務部調查局94  │          │
│  │              │年4 月19日編號調科壹字第220019│          │
│  │              │690 號檢驗報告，參見94年度偵字│          │
│  │              │第2707號第121 頁》            │          │
├─┼───────┼───────────────┼─────┤
│2 │              │煙草重8.83公克〈空包裝重5.91  │          │
│  │大麻          │公克〉）《法務部調查局94年4 月│          │
│  │              │19日編號調科壹字第000000000 號│          │
│  │              │，參見94年度偵字第2707號偵查卷│          │
│  │              │第122 頁》                    │          │
│  │              │                              │          │
│  │              │                              │          │
├─┼───────┼───────────────┼─────┤
│3 │吸食器        │3組                           │          │
│  │              │均呈甲基安非他命陽性          │          │
│  │              │《高雄醫學大學附設中和紀念醫院│          │
│  │              │94年7 月19日編號9407─379 至  │          │
│  │              │381 號檢驗報告，參見本院審理卷│          │
│  │              │第45頁至第47頁》              │          │
│  │              │                              │          │
│  │              │                              │          │
│  │              │                              │          │
│  │              │                              │          │
└─┴───────┴───────────────┴─────┘
